# 可供出售金融资产转换长期股权投资的问题

提问人：sghcpa 时间：2014-01-23 09:40:43
公司以前年度在二级市场购入某上市公司股票（占比很小）在“可供出售金融资产”核算，本期公司与该上市公司股东达成协议进行部分股权转让，受让股权后公司对该上市公司实施重大影响，并计划长期战略持有该股权。问题 1 ：原来在“可供出售金融资产”核算的股票将如何转换“长期股权投资”核算？我的观点是按公允价值平移；问题 2 ：转换后可供出售金融资产公允价值变动计入资本公积的金额如何处理？

回答人：chenyiwei
这个问题在准则中规定不明确，个人建议参考解释 4 号第三条关于分步交易实现非同一控制下合并在个别报表层面的处理方式处理。
投资成本＝转换日原可供出售金融资产公允价值＋追加投资成本，并以此为基础转为权益法核算；原先作为可供出售金融资产期间所累积的公允价值变动暂不作处理，到后续处置该项长期股权投资时按比例转出到损益处理。